【裁判字號】    92,易,209
【裁判日期】    920423
【裁判案由】    公共危險等
【裁判全文】
臺灣高雄地方法院刑事判決                          九十二年度易字第二九號
    公  訴  人  臺灣高雄地方法院檢察署檢察官
    被      告  乙○○
右列被告因公共危險等案件，經檢察官提起公訴（九十一年度偵字第二四七六九號）
，本院判決如左：
    主  文
乙○○因過失傷害人，處拘役貳拾日，如易科罰金，以參佰元折算壹日。
被訴服用酒類，不能安全駕駛動力交通工具而駕駛部分，無罪。
    事  實
一、乙○○於民國九十一年十一月七日六時五十五分許，駕駛車牌７Ｊ─８５９９號
    自用小客車，沿高雄市○○○路內側快車道由南向北方向行駛，途經該路六十六
    號前，本應注意汽車行駛時，駕駛人應按遵行方向行駛，不可駛入來車道，且依
    當時天候晴，柏油路面、無缺陷、視距良好，又無不能注意之情形，仍竟疏於注
    意駛入來車道未按遵行方向行駛，適有丙○○駕駛車牌ＹＯ－６５９０號自用小
    客車，沿同路由北向南行駛直行正欲通過該處，乙○○煞閃不及，因而撞及陳媽
    詳所駕駛自小客車之車頭，致丙○○因而受有下巴擦傷之傷害。
二、案經丙○○訴由高雄市政府警察局新興分局移送臺灣高雄地方法院檢察署檢察官
    偵查起訴。
    理  由
一、右揭事實，業據被告乙○○於本院審理時坦承不諱，且查：
（一）上開被告乙○○於前開時、地駕車肇事，因而致告訴人丙○○受傷之事實，復
      據告訴人於警詢、偵查中及本院審理時指述綦詳，並有道路交通事故調查表、
      高雄市立大同醫院診斷證明書各一紙、交通事故談話紀錄表二紙、現場相片六
      幀在卷可證，應堪認屬真實。
（二）按「汽車駕駛人應按遵行方向行駛及不得未依規定駛入來車道」，道路交通管
      理處罰條例第四十五條第一、三款定有明文。而本件被告所駕自小客車確係侵
      入告訴人所行駛車道乙事，已經被告及告訴人迭於警詢、偵訊及本院審理時陳
      明在卷，復有前開道路交通事故調查表所繪之事故現場圖一紙在卷可參，足認
      被告確有違反上開規定無誤。至被告雖另稱係要閃避小狗才衝撞到對向車道，
      惟此已為告訴人於偵查中及本院審理時所否認（偵查卷第十頁、本院刑事卷第
      十八頁），亦無證據可資證明，是被告此部分所稱，尚不足採。再依現場照片
      所示，案發當時之天氣晴朗，且為市區道路○○○路面，又無缺陷及障礙物，
      視距良好，被告並無不能注意之情事，被告竟疏未注意駛入來車道未按遵行方
      向行駛，其有過失，至為明顯。
（三）另本院將本件車禍事件函送高雄市政府交通局車輛行車事故鑑定委員會鑑定結
      果，亦認被告駕車未依規定駛入來車道，為肇事原因，有該會九十二年三月六
      日高市車鑑字第○九二○○○一一一○七號函文所附之鑑定意見書一紙在卷可
      佐（刑事卷第十頁）。
      綜上所述，被告就本件車禍之發生確有過失，而其過失行為因而造成告訴人受
      有傷害，是被告之過失行為與告訴人所受之傷害間，自有相當因果關係。故本
      件事證已屬明確，被告犯行足堪認定。
二、核被告乙○○所為，係犯刑法第二百八十四條第一項前段之過失傷害罪。公訴意
    旨認被告係犯同法第二百七十七條第一項，顯係誤載，惟此已經公訴人於本院審
    理時到庭更正，併此敘明。爰審酌被告之過失情節非重、告訴人所受傷害程度尚
    屬輕微，惟被告至今未與告訴人達成民事和解事宜等一切情狀，量處如主文所示
    之刑，併諭知易科罰金之折算標準。
三、公訴意旨另以：被告乙○○明知服用酒類足以造成不能安全駕駛動力交通工具之
    危險，竟仍於民國九十一年十一月七日上午六時五十五分許之飲酒後，其平衡感
    、言詞能力、定向力及感覺能力均已有所障礙，顯已無法安全駕駛，竟猶不顧影
    響參與道路交通公眾之安全，容任自己於此不能安全駕駛之狀態下，冒然駕駛車
    牌號碼７Ｊ─８５９９號自用小客車，沿高雄市○○○路內側快車道由南向北方
    向行駛。後因陳媽詳所駕駛之自小客車發生車禍，經警到場檢測後，測得乙○○
    呼氣酒精濃度達每公升零點二八毫克，因認被告另涉有刑法第一百八十五條之三
    之罪嫌。惟查：
（一）按犯罪事實應依證據認定之，無證據不得推定其犯罪事實；又不能證明被告犯
      罪者，應諭知無罪之判決，刑事訴訟法第一百五十四條、第三百零一條第一項
      分別定有明文。
（二）本件公訴人認被告另涉有上開公共危險罪嫌，無非係以本件事發後約五十分鐘
      所測得被告呼氣酒精濃度達每公升零點二八毫克，已逾每公升零點二五毫克之
      標準，再佐以被告前開異常駕駛行為為其主要論據。訊據被告乙○○堅詞否認
      有何服用酒類，不能安全駕駛動力交通工具而駕駛犯行，辯稱：伊是吃燒酒雞
      ，伊沒有喝酒等語。經查：
      １、按刑法第一百八十五條之三規定所謂「不能安全駕駛」，係抽象危險犯，
          雖不以發生具體危險為必要，惟對於吐氣已達每公升０．五五毫克（０．
          五五ＭＧ／Ｌ）以上，肇事率為一般正常人之十倍，認為已達不能安全駕
          車之標準，已經法務部八十八年五月十八日法八八檢字第００一六六九號
          函告週知。而本件被告經警查獲時測得其呼氣所含酒精濃度為每公升０˙
          二八毫克，有酒精測定值表一紙附卷可稽，是被告酒精濃度之檢測值顯尚
          未達前開法務部函稱不能安全駕駛之標準，已先可認定。
      ２、雖公訴人認被告有異常駕駛行為而推論被告有酒醉駕車之情事並非無據，
          惟當時被告係自凌晨二點多即開始與友人一起食用薑母鴨至當日凌晨四、
          五時離開欲返回其住處始發生此車禍，已據被告供承在卷（刑事卷第三一
          頁），顯然被告當時應有熬夜之情狀，極有可能正處於疲累之狀態，復參
          酌當時查獲被告之警員甲○○到院證稱：「（本件是否你處理？處理情形
          ？）．．．，他的酒味不是很濃，但是很疲憊，．．．；（被告的精神狀
          況？）他的酒味不會很重，但是很疲勞，．．．，他一直在昏睡，他的酒
    測值不是很高，我認為他的昏睡應該是因為疲勞」等語以觀（刑事卷第二
          七頁），可知本件車禍事故之發生，究係被告疲累所致或是酒醉因而肇事
          尚屬有疑。
      ３、而依酒精測定值表上之記載可知，被告係於當日七時四十一分接受酒精測
          試並簽名於其上，而觀其簽名字跡之筆劃尚屬連貫，且未有何潦草之處，
          則被告當時之平衡感應尚屬正常，否則應難以書寫出上開簽名之筆跡才是
          ，足證被告當時應非有酒醉而達不能駕駛動力交通工具之程度。
          綜上，被告前述酒後駕車之行為，固有未當，然核與刑法第一百八十五條
          之三規定所謂「不能安全駕駛」之犯罪構成要件不合，自難以該罪相繩，
          此外，復查無其他積極證據證明被告犯罪，依前揭法條及說明，自應為無
          罪之諭知。
據上論斷，應依刑事訴訟法第二百九十九條第一項前段、第三百零一條第一項，刑法
第二百八十四條第一項前段、第四十一條第一項，罰金罰鍰提高標準條例第一條前段
、第二條，判決如主文。
本案經檢察官李宛凌到庭執行職務。
中      華      民      國      九十二      年    四    月    二十三    日
          臺灣高雄地方法院刑事第三庭
                                      法  官  楊  宗  翰
右正本證明與原本無異。
如不服本判決，應於判決送達後十日內，向本院提出上訴狀。
                                      書記官  陳  怡  真
中      華      民      國      九十二      年    四    月    二十四    日
附錄法條：
中華民國刑法第二百八十四條
因過失傷害人者，處六月以下有期徒刑、拘役或五百元以下罰金，致重傷者，處一年
以下有期徒刑、拘役或五百元以下罰金。


司法院資訊處製作；財團法人民間司法改革基金會備份。
